臺灣臺南地方法院刑事判決
110年度侵訴字第46號
公  訴  人  臺灣臺南地方檢察署檢察官
被      告  蔡易宸


                    居嘉義市○區○○○路000巷000號0樓之0選任辯護人  彭大勇律師
            郭栢浚律師
上列被告因妨害性自主案件，經檢察官提起公訴（110年度偵字
第1432號、109年度偵字第22355號、109年度偵字第23534號），
本院判決如下：
    主  文
甲○○犯如附表所示之罪，各處如附表所示之刑。應執行有期徒刑
貳年捌月。
    事  實
一、甲○○為20歲以上之成年人，於民國108年7月間透過網路FACE
    BOOK結識當時年齡為14歲以上、未滿16歲之少女即代號AC00
    0-A109235女子(民國00年○月生，真實姓名年籍詳卷，下稱
    甲女)，雙方進而成為男女朋友。甲○○竟對甲女為下列行為
    ：
　㈠甲○○於108年7月間某日，與甲女相約見面，甲○○雖並未確實
    知悉甲女出生日期，然知悉甲女當時甫自國中畢業，並瞭解
    一般國中剛畢業之學生在尚未就讀高中之前，年紀可能為14
    歲以上未滿16歲，其可預見甲女係14歲以上未滿16歲之少女
    ，性自主能力及判斷能力尚未成熟，竟仍基於縱然甲女係14
    歲以上未滿16歲之少女，與其為性交行為亦不違反其本意之
    不確定故意，於雙方見面後即將甲女帶往臺南市○區○○路0號
    鐵道大飯店內，在不違反甲女意願之情形，以生殖器插入甲
    女陰道之方式，為性交行為1次。
　㈡嗣後甲○○再度邀約甲女見面欲與之發生性行為，惟遭甲女拒
    絕，甲○○竟心生不滿，於上開第1次見面雙方分開後至隔2日
    上午此期間某時，基於對尚屬少年之甲女強制性交之犯意，
    以行動電話登入通訊軟體FB向甲女恫嚇稱：如不赴約與之性
    交，將散佈甲女之裸照等語，致甲女唯恐裸照遭散布將造成
    自己名譽受損，而心生畏懼不敢抗拒，被迫於前次見面後之
    隔2日上午某時，再度與甲○○見面，並在上址鐵道飯店內，
    任由甲○○以其生殖器插入甲女陰道而為性交行為，甲○○即以
    此脅迫方式，與甲女為性交行為1次。
二、甲○○於109年10月4日，在臺南市安南區安中路1段699巷梅花
    公園，透過友人鄭○碩介紹而結識代號ACOOO-A109252號之少
    女（98年○月生，真實姓名年籍詳卷，下稱乙女），其明知
    乙女仍在就讀國小，係未滿14歲之女子，年少懵懂性自主能
    力及判斷能力均尚未成熟，竟對乙女為下列行為：
　㈠甲○○基於對未滿14歲女子為性交之犯意，於109年10月30日14
    時許，騎乘機車載乙女前往臺南市○區○○路0段00號儷都大飯
    店5011號房內，在未違反乙女之意願情形下，在該房內以其
    生殖器插入乙女陰道內之方式，對乙女為性交行為1次。
　㈡甲○○另基於對未滿14歲女子為猥褻行為之犯意，於109年11月
    7日12時30分許，在上址梅花公園女生廁所內，在未違反乙
    女意願情形下，甲○○躺在該處女生廁所地面，要求乙女脫下
    外褲及內褲後，呈蹲姿在甲○○臉部上方尿尿，甲○○並以嘴碰
    觸乙女生殖器，而以此方式對乙女為猥褻行為1次。後因乙
    女之胞兄察覺乙女手機與甲○○間對話內容有異，經質問乙女
    ，乙女始告知上情，並由乙女之父偕同乙女報警究辦。
三、案經甲女、乙女、乙父訴請臺南市政府警察局婦幼警察隊移
    送臺灣臺南地方檢察署檢察官偵查起訴。　　
    理  由
壹、程序部分：
一、因職務或業務知悉或持有性侵害被害人姓名、出生年月日、
    住居所及其他足資識別其身分之資料者，除法律另有規定外
    ，應予保密；行政機關、司法機關及軍法機關所製作必須公
    示之文書，不得揭露被害人之姓名、出生年月日、住居所及
    其他足資識別被害人身分之資訊，性侵害犯罪防治法第12條
    第1項、第2項分別定有明文。本案被害人甲女、乙女乃性侵
    害犯罪之被害人，鄭○碩則為介紹乙女與被告相識之友人，
    若揭露其姓名或年籍資料，或揭露其等就讀學校名稱，可能
    使他人得以識別被害人甲女、乙女，是為符合上開保密規定
    之要求，被害人甲女、乙女均以代號表示，學校名稱、友人
    鄭○碩姓名則部分隱匿之，合先敘明。
二、證據能力部分：
　　被告以外之人於審判外之陳述，雖不符刑事訴訟法第159條
    之1至之4之規定，而經當事人於審判程序同意作為證據，法
    院審酌該言詞或書面陳述作成時情況，認為適當者，亦得為
    證據，同法第159條之5第1項定有明文；又「當事人、代理
    人或辯護人於法院調查證據時，知有第159條第1項不得為證
    據之情形，而未於言詞辯論終結前聲明異議者，視為有前項
    之同意」，復為同條第2項所明定。本案以下所引用屬於被
    告以外之人審判外之言詞或書面供述，業據檢察官、被告及
    辯護人於本案審理時陳明對於各該傳聞證據之證據能力均同
    意作為證據使用或不爭執證據能力（見本院卷第263頁），
    本院審酌各該審判外供述證據製作過程，具備合法可信之適
    當性保障，且與本案犯罪事實具有關連性，核無可信度明顯
    過低之情事，復經本院於審理時依法踐行調查證據程序，依
    前揭規定及說明，均具有證據能力。
貳、實體認定部分：
一、關於犯罪事實一㈠㈡甲女部分：
  ㈠被告就其有於犯罪事實一㈠㈡欄所載時間及地點，與甲女為性
    交行為各1次，且第1次性交時有獲得甲女同意乙情，於警詢
    、歷次偵訊及本院審理時均坦承不諱（見109年度偵字第223
    55號卷第9頁至第15頁、第88頁至第91頁、第164頁至第165
    頁、本院卷第262頁，以下就上開偵卷簡稱偵2卷），復於警
    詢、第2次接受檢察官偵訊及本院審理時均坦認與甲女第1次
    性交後，因甲女不願意與之見面，因此有向甲女表示若不再
    度出來與之發生性行為，就要傳送甲女裸照，脅迫甲女與之
    發生第2次性行為等語（見偵2卷第13頁、第165頁、本院卷
    第263頁、第314頁）。而被告上開自承之犯罪事實一㈠㈡犯行
    ，亦與證人甲女警詢及偵查中證述與被告發生2次性交行為
    ，且第2次性交前被告有使用臉書威脅甲女若不與之為性行
    為，將傳送甲女裸照與他人，其始與被告見面並發生第2次
    性行為等情節大致相符（見南市警婦偵字第1090656417號警
    卷第14頁至第21頁，以下就上開警卷簡稱警2卷；偵2卷第12
    3頁至第132頁），並有甲女指認被告之臺南市政府警察局婦
    幼警察隊指認犯罪嫌疑人紀錄表暨犯罪嫌疑人姓名對照表、
    甲女之國立成功大學醫學院附設醫院性侵害案件驗證同意書
    、受理疑似性侵害事件驗傷診斷書各1份在卷可參（見警2卷
    第30頁至第32頁、110年度偵字第1432號偵卷彌封證物袋內
    ，以下就上開偵卷簡稱偵4卷），是被告確實有在犯罪事實
    一㈠㈡所載時間、地點與甲女各為1次性交行為，第1次性交時
    並未違反甲女意願，第2次則係以臉書傳訊威脅甲女，若不
    與之性交將傳送甲女裸照與他人乙事要脅等情，即堪認定。
　㈡其次，甲女係93年○月間出生，有偵2卷彌封證物袋內之甲女
    全戶戶籍資料查詢結果可參，故被告為犯罪事實一㈠㈡行為時
    ，甲女均係14歲以上未滿16歲之少女。而甲女雖於警詢及偵
    查中證稱並未將其生日、年紀告知被告，惟甲女亦於偵查中
    證稱：被告知道我是國中剛畢業的學生，在放暑假，我和被
    告見面時沒有特別梳妝打扮等語（見偵2卷第131頁），參以
    被告對於其有與14歲以上未滿16歲甲女為性交行為之主觀犯
    意並不爭執，並於本院審理時供稱：我知道甲女國中剛畢業
    ，過完暑假要升高中，我沒有跟甲女確認她已經年滿16歲，
    我知道她年紀比較小一點，可能是14歲到16歲的學生，我不
    知道甲女實際生日等語（見本院卷第324頁至第325頁、第38
    7頁）。而我國學齡兒童入學年齡之計算，係以入學當年度9
    月1日滿6歲者為基準，國民教育法施行細則第8條第1款定有
    明文，則依此方式計算，甫國中3年級畢業之學生，於當年
    度7月份之年紀均為14歲以上未滿16歲（按正常年齡入學之
    國中畢業生，需至當年度9月1日始會有滿16歲之學生），即
    高中就學階段始會有年滿16歲之學生，此為一般大眾所周知
    之觀念，故依被告所述，其知悉甲女剛國中畢業、尚未就讀
    高中仍在放暑假，且瞭解一般國中剛畢業生之學生年齡應在
    14歲以上未滿16歲之情形下，即於108年7月間分別對甲女為
    2次性交行為，則被告雖並未明確知悉甲女出生日期，然已
    預見甲女可能係14歲以上未滿16歲少女，仍先後與之為合意
    性交、以脅迫方式對其為性交行為，被告就犯罪事實一㈠有
    與14歲以上未滿16歲少女為性交行為之不確定故意，就犯罪
    事實一㈡其以脅迫方式為性交之對象為未滿18歲少年此節亦
    有認知甚明，從而，本件犯罪事實一㈠㈡均事證明確，應依法
    論科。
　㈢再證人甲女於偵查中固提出其中華民國身心障礙證明（見偵4
    卷彌封證物袋），其障礙類別為「第1類b117.2」、障礙等
    級為「中度」，而屬於智力功能之障礙。然證人甲女於偵查
    中證稱：我跟被告是在臉書認識的，被告不知道我有身心障
    礙手冊，被告在性行為之前沒有質疑過我有身心障礙情形等
    語（見偵2卷第124頁至第126頁），被告亦於本院供稱：我
    和甲女是在FB上面認識的，在FB上和甲女用文字交談的時候
    ，沒有發現甲女有什麼特別的地方，甲女沒有跟我說過她智
    力有什麼特殊的地方，我知道甲女國中剛畢業，暑假完要念
    高中，我知道她要念的好像是○○高○，會知道她暑假完要念
    的學校是因為甲女有告訴我，我沒有發現甲女有什麼智力上
    的問題，我不知道這間學校有沒有特殊的班級等語（見本院
    卷第324頁至第326頁）。是依證人甲女證述及被告之供述，
    證人甲女並未告知被告其有智力功能障礙，且渠等係在一般
    人慣常使用之社群網路認識，顯然甲女仍有一般識字、使用
    社群網路及文字輸入能力，且暑假結束後將就讀之高中亦為
    一般學校，而非讓人容易按照學校類型察覺就讀之學生具有
    能力障礙之學校，參以部分程度非嚴重之智能障礙者，在學
    校學科或專業之學習狀況固不理想，然在與人溝通對話或日
    常生活處理方面，仍有一般基本能力，與其僅有日常接觸而
    無學業、專業接觸之人員，在與其相處過程不易查覺有智能
    缺損，是被告供稱其並不知悉甲女有智能障礙，並非無據，
    故就犯罪事實一㈡部分，依卷內所存之證據無從確認被告係
    在主觀上足以認知甲女存有心智缺陷而猶仍對其施以強制性
    交，且公訴意旨亦未認被告知悉甲女為心智缺陷者，併予敘
    明。
二、關於犯罪事實二㈠㈡乙女部分：
　㈠被告就其有於犯罪事實二㈠㈡欄所載時間及地點，得乙女之同
    意後，先後與乙女為犯罪事實二㈠㈡所載之性交行為、猥褻行
    為各1次等情，於警詢、偵查及本院審理時均坦承不諱（見
    偵2卷第17頁至第第27頁、第92頁至第96頁、第165頁至第16
    6頁、本院卷第325頁），復據證人乙女於警詢及偵查中證述
    明確（見南市警婦偵字第1090655023號警卷14頁至第22頁，
    以下就上開警卷簡稱警1卷；偵2卷第111第119頁），並有乙
    女指認被告之臺南市政府警察局婦幼警察隊指認犯罪嫌疑人
    紀錄表暨犯罪嫌疑人姓名對照表可資佐證（見警1卷第24頁
    至第26頁）；就犯罪事實二㈠部分，並有被告與乙女性行為
    地點儷都大飯店現場照片6張、儷都大飯店休息登記表翻拍
    照片2張、被告當日載同乙女前往儷都大飯店之道路監視器
    截圖照片1張、治安監視錄影車牌辨識系統截圖2張，以及乙
    女之國立成功大學醫學院附設醫院性侵害案件驗證同意書、
    受理疑似性侵害事件驗傷診斷書各1份在卷可參（見警1卷第
    38頁至第43頁、第53頁至第54頁、109年度偵字第23534號卷
    彌封證物袋；以下就上開偵卷簡稱偵3卷）；就犯罪事實二㈡
    部分，則有乙女與被告之LINE對話、MESSENGER對話記錄各1
    份、被告與乙女案發日在梅花公園對面統一超商之監視器畫
    面12張、統一超商現場照片3張、梅花公園現場照片4張（見
    警1卷第44頁至第53頁）可資佐證，足認被告在犯罪事實二㈠
    ㈡所載時地，得乙女之同意後，有先後對乙女為性交行為、
    猥褻行為各1次之事實，即堪認定。
　㈡其次，證人乙女為98年○月生，有偵3卷彌封證物袋內之乙女
    個人基本資料查詢結果可參，故被告為犯罪事實二㈠㈡行為時
    ，乙女僅為11歲之兒童。而被告為本案犯行時，知悉乙女尚
    就讀國小，為未滿14歲之兒童此節，亦經被告於警詢、偵查
    中及本院審理時自承不諱（見警1卷第7頁、偵2卷第92頁、
    本院卷第388頁），參以證人乙女亦於偵查中證稱：我跟被
    告是在梅花公園認識，被告和我鄰居在那裡，我剛好經過，
    所以我鄰居有介紹我們認識，在我跟被告發生第1次性行為
    之前，我跟被告有聊過天，他知道我是小學生，我跟被告見
    面時都沒有特別打扮，他知道我念的國小是哪所學校，因為
    我有叫他來國小接我等語（見偵3卷第17頁至第18頁、第23
    頁至第24頁），足見被告確實知悉乙女尚在就讀國小，參以
    國小學童年齡尚幼，就讀國小之學生年齡明顯低於14歲此為
    民眾周知，是被告為犯罪事實二㈠㈡行為時，知悉乙女年紀未
    滿14歲，亦堪認定。是綜上證據相互勾稽，堪認被告上開任
    意性之自白，確均與事實相符，被告上開犯罪事實二㈠㈡事證
    明確，應依法論科。　　　
三、論罪科刑：
　㈠兒童及少年福利與權益保障法所稱少年，指12歲以上未滿18
    歲之人，兒童及少年福利與權益保障法第2條定有明文；又
    成年人故意對少年犯罪者，加重其刑至2分之1，同法第112
    條第1項前段亦有明文規定。被告為88年1月出生、甲女為93
    年○月出生等情，有被告之年籍資料及甲女之代號與真實姓
    名對照表在卷可考，是被告為犯罪事實一㈡犯行時係年滿20
    歲之成年人、被害人甲女則係未滿18歲之少年；且被告於行
    為時已知悉甲女剛國中畢業，為14歲以上未滿16歲之人，已
    論述如前，則被告明知甲女係少年仍對其以脅迫之方式實施
    犯罪事實一㈡之強制性交行為，顯然有對少年犯罪之故意，
    應無疑問。
　㈡核被告犯罪事實一㈠所為，係犯刑法第227條第3項對14歲以上
    未滿16歲女子性交罪；犯罪事實一㈡所為，係犯兒童及少年
    福利與權益保障法第112條第1項前段、刑法第221條第1項之
    成年人故意對於少年犯強制性交罪；犯罪事實二㈠所為，係
    犯刑法第227第1項對未滿14歲女子性交罪；犯罪事實二㈡所
    為，係犯刑法第227條第2項對未滿14歲女子猥褻罪。被告所
    犯上開4次犯行，各次犯罪時間已有相當之時間差距，行為
    態樣不同，其犯意有別，應與分論併罰。
　㈢被告犯罪事實一㈡觸犯上開犯罪，應依兒童及少年福利與權益
    保障法第112條第1項前段規定，就刑法第221條第1項規定之
    法定刑加重其刑。另公訴意旨就上開犯罪事實一㈡部分，認
    被告係犯刑法第221條第1項之強制性交罪，漏未審酌被害人
    甲女於案發時為少年、被告為成年人，尚有未洽，惟此部分
    與上揭論罪之成年人故意對少年犯強制性交罪，基本社會事
    實相同，本院復於審判程序中諭知被告上開罪名，已充分保
    障被告訴訟上權利，自應變更起訴法條，並依法加重其刑。
　㈣刑法第59條規定犯罪之情狀可憫恕者，得酌量減輕其刑，其
    所謂「犯罪之情狀」，與同法第57條規定科刑應審酌之一切
    情狀，並非有截然不同之領域，於裁判上酌減其刑時，應就
    犯罪之一切情狀，予以全盤考量，審酌其犯罪有無可憫恕之
    事由（即有無特殊之原因與環境，在客觀上足以引起一般同
    情，以及宣告法定低度刑，是否猶嫌過重等等），以為判斷
    （最高法院95年度台上字第6157號判決參照）。查：
　①關於犯罪事實一㈡部分，被告與甲女交往發生第1次性交行為
    後，因甲女不願意再度與之為性交行為，而以將傳送甲女裸
    照與他人之方式脅迫甲女與之發生性關係，係於男女交往過
    程中一時色慾薰心，意志不堅而觸犯本案重罪，與隨機對陌
    生人犯案、或以暴力毆打強制性交等犯罪模式所致生之社會
    危害性不同，被害人所受身、心創傷程度亦有差異，參以被
    告已與甲女於本院成立調解，願意賠償甲女損害60萬元，其
    中50萬元已於調解時賠付，其餘10萬元則以每月1萬元方式
    分期給付，被害人於調解筆錄亦表明願意原諒被告，不再追
    究被告之刑事責任，有本院110年度南司附民移調字第48號
    調解筆錄在卷可參（見本院卷第163頁），且告訴代理人亦
    表示已到期之分期款項被告均有按期繳付等語（見本院卷第
    314頁），倘處以刑法第221條第1項暨依兒童及少年福利與
    權益保障法第112條第1項前段加重後之最低法定本刑，誠屬
    情輕法重，更無從與上開犯罪情節較為嚴重之強制性交犯行
    及事後未積極賠償被害人之行為人惡性為區隔，衡其犯罪情
    狀在客觀上顯非不可憫恕，縱使量處法定最低刑度仍嫌過重
    ，爰依刑法第59條規定酌減其刑，並先加後減之。
  ②關於犯罪事實二㈠部分，被告知悉乙女就讀國小為未滿14歲之
    人，仍與乙女為性交，固為犯罪行為，惟考量被告與乙女性
    交時，被告當時僅為21歲，與乙女均屬涉世未深，又正值年
    輕氣盛，對於男女間性愛行為充滿好奇與衝動，思慮難免有
    未盡周全之處，就兩性相處分際未能拿捏得宜，所為性交行
    為，雖對乙女身心發展有所侵害，然係兩情相悅下所為，被
    告主觀惡性並非重大，且犯後坦承犯行而未有隱瞞，業見存
    有悔意，參以被告與乙女於本院成立調解，業已賠償乙女25
    萬元，被害人於調解筆錄亦表明願意原諒被告，不再追究被
    告之刑事責任，有本院110年度南司刑移調字第298號調解筆
    錄在卷可參（見本院卷第97頁），依其情節，若仍處以刑法
    第227條第1項法定最輕本刑3年有期徒刑之處罰，仍屬情輕
    法重，失之過苛，難謂符合罪刑相當性原則及比例原則，客
    觀上足以引起一般同情，顯可憫恕，爰就此部分犯行依刑法
    第59條規定減輕其刑。
  ㈤爰以被告之行為責任為基礎，審酌被告與甲女交往後，在甲
    女生理發展未臻成熟狀況下，竟一時衝動，無法克制己身之
    情慾，仍與甲女為性交行為，嗣後又不顧甲女意願，以脅迫
    之方式使甲女再度與之發生性行為，對於甲女身心健康與人
    格發展均有不良影響，亦未充分注重甲女之性自主權；在明
    知乙女僅就讀國小，性自主之判斷能力及保護自我權益意識
    未臻成熟狀況下，為滿足一己色欲，與乙女為性交及猥褻行
    為，其行為對被害人乙女之身心健康與人格發展均有不良影
    響；然念及被告於犯後尚知坦承犯行，並清楚供陳犯罪情節
    ，犯後態度堪稱良好，復係一時衝動失慮而為犯行，且與甲
    女、乙女均達成賠償，業如前述，容見存有為實質補償而彌
    補過錯之意，復兼衡被告行為時亦年僅20、21歲，未能思慮
    周延，自述大學畢業、擔任餐飲業員工，收入約3萬餘元，
    父母均仍在工作而無須分擔家計之智識程度及家庭經濟狀況
    等一切情狀，分別量處如附表所示之刑，並綜合考量被告之
    犯罪時間、犯罪手段及被害人法益，合併定其應執行刑如主
    文所示。
四、沒收部分：
    被告為犯罪事實一㈡行為時，係使用華碩廠牌行動電話登入
    通訊軟體脅迫甲女，被告於本院供稱因該華碩廠牌行動電話
    已經壞掉，行動電話已經丟棄，且事後也更換使用門號，原
    門號已經不記得等語（見本院卷第387頁），是該行動電話
    與SIM卡並未扣案，且單獨存在亦不具刑法上之非難性，倘
    予沒收及追徵，除另使刑事執行程序開啟之外，對於被告犯
    罪行為之不法、罪責評價並無影響，復不妨礙被告刑度之評
    價，對於沒收制度所欲達成或附隨之社會防衛亦無任何助益
    ，欠缺刑法上重要性，更可能因刑事執行程序之進行，致使
    被告另生訟爭之煩及公眾利益之損失，是本院認無沒收及追
    徵之必要，併與敘明。　　
據上論斷，應依刑事訴訟法第299條第1項前段、第300條，兒童
及少年福利與權益保障法第112條第1項前段、刑法第221條第1項
、第227條第1項、第2項、第3項、第59條、第51條第5款，判決
如主文。
本案經檢察官彭盛智提起公訴，檢察官乙○○到庭執行職務。 
中　　華　　民　　國　　111 　年　　1　　月　　11 　　日
　　　　　　　　　刑事第七庭  審判長法　官　黃琴媛
　　　　　　　　　                  法  官  孫淑玉
　　　　　　　　　                  法  官  吳彥慧
以上正本證明與原本無異
如不服本判決應於收受本判後20日內向本院提出上訴書狀，並應
敘述具體理由。其未敘述上訴理由者，應於上訴期間屆滿後20日
內向本院補提理由書狀（均須按他造當事人之人數附繕本）「切
勿逕送上級法院」。
  　　　　　　　　　　　　　    　　書記官　魏呈州
中　　華　　民　　國　　111 　年　　1　　月　　11 　　日
附錄本判決論罪法條
中華民國刑法第221條
對於男女以強暴、脅迫、恐嚇、催眠術或其他違反其意願之方法
而為性交者，處3年以上10年以下有期徒刑。
前項之未遂犯罰之。

中華民國刑法第227條
對於未滿十四歲之男女為性交者，處3年以上10年以下有期徒刑
。
對於未滿十四歲之男女為猥褻之行為者，處6月以上5年以下有期
徒刑。
對於十四歲以上未滿十六歲之男女為性交者，處7年以下有期徒
刑。
對於十四歲以上未滿十六歲之男女為猥褻之行為者，處3年以下
有期徒刑。
第1項、第3項之未遂犯罰之。

兒童及少年福利與權益保障法第112條第1項
成年人教唆、幫助或利用兒童及少年犯罪或與之共同實施犯罪或
故意對其犯罪者，加重其刑至二分之一。但各該罪就被害人係兒
童及少年已定有特別處罰規定者，從其規定。

附表
編號 犯罪事實 主文  1 犯罪事實一㈠ 甲○○對於十四歲以上未滿十六歲之女子為性交，處有期徒刑柒月。  2 犯罪事實一㈡ 甲○○成年人故意對少年犯強制性交罪，處有期徒刑壹年捌月。  3 犯罪事實二㈠ 甲○○對於未滿十四歲之女子為性交，處有期徒刑壹年陸月。  4 犯罪事實二㈡ 甲○○對於未滿十四歲女子為猥褻之行為，處有期徒刑柒月。